【裁判字號】    92,訴,2242
【裁判日期】    921028
【裁判案由】    毒品危害防制條例
【裁判全文】
臺灣高雄地方法院刑事判決                        九十二年度訴字第二二四二號
    公  訴  人  臺灣高雄地方法院檢察署檢察官
    被      告  甲○○
右列被告因違反毒品危害防制條例案件，經檢察官提起公訴（九十二年度毒偵字第一
四三八號、第三四八三號、第四六三二號），因被告就被訴事實為有罪之陳述，並聽
取當事人意見後，改依簡式審判程序，判決如左：
    主  文
甲○○連續施用第一級毒品，累犯，處有期徒刑拾月，扣案海洛因壹包（淨重零點壹
捌公克、包裝重零點貳柒公克），沒收銷燬之。
    事  實
一、甲○○前因偽造文書、竊盜及肅清煙毒條例等案件，經本院先後判決處有期徒刑
    確定，刑期自民國（下同）八十年十一月四日起算，經定應執行刑四年後，於八
    十二年九月十四日假釋出獄，縮刑期滿日為八十四年五月十五日；又於八十三年
    間，因違反肅清煙毒條例及違反麻醉藥品管理條例案件，經本院判決處有期徒刑
    三年六月及四月確定，於八十三年九月二十二日起送監執行，並接續執行撤銷假
    釋之殘刑一年八月又一日，於八十五年四月十九日假釋付保護管束，縮刑期滿日
    為八十八年八月十日；再於八十六年間因竊盜案件經本院高雄簡易庭判決處有期
    徒刑四月，並為本院合議庭駁回上訴確定，並撤銷假釋接續執行殘刑三年三月二
    十二日，自八十七年三月二十七日起入監服刑，於八十九年十一月三十日假釋，
    於九十年九月二十八日假釋未經撤銷而縮刑期滿視為執行完畢。仍不知悔改，又
    因施用第一級毒品海洛因案件，經觀察、勒戒後，認無繼續施用毒品之傾向，業
    經本院於八十七年八月十九日，以八十七年度訴字第一三六二號判決免刑確定，
    嗣甲○○於五年內復基於施用第一級毒品海洛因之概括犯意，自九十二年一月十
    六日某時起至同年七月二十四日某時止【公訴人誤為：九十二年一月中旬某日起
    至同年七月二十四日九時二十五分許之前四十八小時內某時（不含警力拘束時間
    ）】，在高雄市前鎮區○○○街十巷八號住處，以將海洛因置於針筒內注射之方
    式，連續施用第一級毒品海洛因多次，嗣於九十二年二月二十七日十二時許，在
    高雄縣鳳山市○○路八十二號前為警查獲；又於同年三月二十四日二十二時許，
    在高雄市○鎮區○○街十巷八號為警查獲；另於同年七月二十四日八時十五分許
    ，在高雄市○鎮區鎮○街與凱旋四路口為警查獲，並扣得海洛因一包（淨重０．
    一八公克、包裝重０．二七公克），經依本院以九十二年度毒聲字第三四０八號
    裁定送觀察、勒戒後，認有繼續施用毒品之傾向。
二、案經高雄縣政府警察局鳳山分局、高雄市政府警察局苓雅分局報由臺灣高雄地方
    法院檢察署檢察官偵查起訴。
    理  由
壹、程序方面：
    按本件被告所犯係死刑、無期徒刑、最輕本刑為三年以上有期徒刑以外之罪，其
    於準備程序就前揭被訴事實為有罪之陳述，經受命法官告知簡式審判程序之旨，
    並聽取其與公訴人之意見後，本院認無不得或不宜改依簡式審判程序進行之處，
    爰依刑事訴訟法第二百七十三條之一第一項、第二百八十四條之一，裁定本件由
    受命法官獨任進行簡式審判程序，合先敘明。
貳、實體方面
  一、訊據被告對右揭時、地之犯罪事實均坦承不諱，本院復審酌：
    (一)被告前因施用第一級毒品海洛因案件，經觀察、勒戒後，認無繼續施用毒品之
      傾向，經本院於八十七年八月十九日，以八十七年度訴字第一三六二號判決免
      刑確定，有臺灣高雄地方法院檢察署九十二年度毒偵偵字第一四三八號偵查卷
      第十四頁以下之判決書一份、本院被告院內索引卡紀錄表、台灣高等法院被告
      全國前案紀錄表及刑案資料查註紀錄表各一份在卷可按。是被告於涉本案之前
      ，業已一犯施用毒品犯行。又被告本次犯行，經本院裁定送觀察勒戒後，有繼
      續施用毒品之傾向，有上開第一四三八號偵查卷卷存刑事裁定、臺灣高雄看守
      所附設勒戒處所九十二年八月十三日高所坤戒勒字第一九二九號函可資證明。
    (二)海洛因施用入人體後水解還原成嗎啡，再循嗎啡之代謝方式排出體外，業據行
      政院衛生署藥物食品檢驗局七十三藥檢壹字第○三○二二一號函說明綦詳，且
      依醫學臨床實驗及根據英國藥學會出版Isolation and Indentification of
      Drugs乙書第二九三頁載明：海洛因經注射入人體後，在體內迅速水解成
      6Monoacety Imorphine，再緩緩繼續水解成嗎啡，然後再循嗎啡之代謝方式排
      出，同書第四三一至四三二頁並載有：嗎啡經注射入人體後，約百分之五十以
      上於八小時內自尿中排出，至二十四小時排出約百分之九十，但四十八小時後
      仍有微量可檢出等語。
    (三)再者，被告三次於警詢時所採集之尿液，經送驗結果，均確呈嗎啡陽性反應，
      有臺灣高雄地方法院檢察署九十二年度毒偵字第一四三八號偵查卷卷存高雄縣
      政府衛生局九十二年度九十二煙檢字第二八六號煙毒尿液檢驗成績書、查獲毒
      品嫌犯尿液流程管制清冊、高雄醫學大學附設中和紀念醫院九十二年四月十五
      日第0000－000號濫用藥物尿液檢驗報告各一份；同署九十二年度毒偵
      字第三四八三號偵查卷存高雄市立凱旋醫院九十二年四月十六日煙毒尿液檢驗
      成績書、毒品案件嫌疑人尿液採證代碼對照表各一份；同署九十二年度毒偵字
      第四六三二號偵查卷存高雄縣衛生局九十二年七月三十一日九十二煙檢字第一
      四０一號煙毒尿液檢驗成績書、查獲毒品嫌犯尿液流程管制清冊各一份可資證
      明。
    (四)另扣案白色粉末一包，經送法務部調查局檢驗，確實含海洛因成分，淨重０．
      一八公克（包裝重０．二七公克），有上開九十二年度毒偵字第四六三二號卷
      存該局九十二年八月十八日調科壹字第二二００一五八四一號鑑定通知書可證
      。
    (五)準此，被告二犯施用第一級毒品海洛因犯行，應可認定。
  二、查海洛因係屬毒品危害防制條例第二條第二項第一款所規定之第一級毒品，核
      被告所為，係犯毒品危害防制條例第十條第一項施用第一級毒品罪。被告持有
      毒品，復進而施用，其持有毒品之低度行為，為施用毒品之高度行為所吸收，
      不另論罪。又被告先後多次施用第一級毒品海洛因犯行，時間緊接，方法相同
      ，所犯係構成要件相同之罪，顯係基於概括犯意為之，為連續犯，應依刑法第
      五十六條之規定，以一罪論，並加重其刑。又被告前因偽造文書、竊盜及肅清
      煙毒條例等案件，經本院先後判決處有期徒刑確定，刑期自八十年十一月四日
      起算，經定應執行刑四年後，於八十二年九月十四日假釋出獄，縮刑期滿日為
      八十四年五月十五日；又於八十三年間，因違反肅清煙毒條例及違反麻醉藥品
      管理條例案件，經本院判決處有期徒刑三年六月及四月確定，於八十三年九月
      二十二日起送監執行，並接續執行撤銷假釋之殘刑一年八月又一日，於八十五
      年四月十九日假釋付保護管束，縮刑期滿日為八十八年八月十日；再於八十六
      年間因竊盜案件經本院高雄簡易庭判決處有期徒刑四月，並為本院合議庭駁回
      上訴確定，並撤銷假釋接續執行殘刑三年三月二十二日，自八十七年三月二十
      七日起入監服刑，於八十九年十一月三十日假釋，於九十年九月二十八日假釋
      未經撤銷而縮刑期滿視為執行完畢，有本院被告院內索引卡紀錄表、台灣高等
      法院被告全國前案紀錄表各乙份在卷可按，其受有期徒刑執行完畢，於五年以
      內再犯本件最重本刑為有期徒刑以上之罪，為累犯，應依刑法第四十七條之規
      定，加重其刑，並依刑法第七十條之規定，遞加重之。另被告施用期間係自九
      十二年一月十六日某時起至同年七月二十四日某時止，業據被告於本院審理時
      自承在卷，公訴人誤為九十二年一月中旬某日起至同年七月二十四日九時二十
      五分許之前四十八小時內某時（不含警力拘束時間）云云，容有誤會。本院審
      酌被告前多次觸犯施用毒品，業如上所述，竟再為本案犯行，足見其不思悔改
      ，自制力亦顯不佳；惟另考量被告於本院審理時即能坦承犯行，犯後態度良好
      ，而其施用毒品行為於本質上係屬自我戕害行為，並未對社會造成直接而過鉅
      之損害，反社會性之程度應屬較低等一切情狀，酌情量處如主文所示之刑，以
      資懲儆。至扣案白色粉末一包，經送驗後確實為第一級毒品海洛因，業如上開
      所述，應依毒品危害防制條例第十八條第一項前段規定，沒收銷燬之。
參、據上論斷，應依刑事訴訟法第二百七十三條之一第一項、第二百八十四條之一、
    第二百九十九條第一項前段，毒品危害防制條例第十條第一項、第十八條第一項
    ，刑法第十一條前段、第五十六條、第四十七條，判決如主文。
中      華      民      國    九十二    年      十      月    二十八    日
                                  臺灣高雄地方法院刑事第十四庭
                                      法  官  曾吉雄
右正本證明與原本無異。
如不服本判決，應於判決送達後十日內，向本院提出上訴狀。
                                      書記官   唐美玲
中    華    民    國    九十二    年      十       月       二十八     日
本件論罪科刑法條：
毒品危害防制條例第十條第一項：
施用第一級毒品者，處六月以上五年以下有期徒刑。


司法院資訊處製作；財團法人民間司法改革基金會備份。
